# 关于顺流交易问题请教陈版

提问人：wx_5dd167782997 时间：2021-02-15 10:43:35
陈版 新年好，关于顺流交易问题和您请教
背景：A公司持有B公司49%股权采用权益法核算。 6 月，A公司对B公司增资，持股比例从49%提高至51%， 6 月 30 日完成所有手续，以 7 月 1 日作为合并日。
A公司与B公司1-6月存在以下交易：
1 、A公司向B公司收取1-3月资金占用 1000 万，A公司确认为财务费用-利息收入 B公司作为财务费用-利息支出，会计处理如下：
A公司单体层面不做会计处理。
A公司合并报表层面:
按准则不做会计处理，但考虑在 12 月 31 日B公司已经纳入合并范围，故做以下会计处理：
①借：财务费用-利息收入 490 万
贷：财务费用-利息支出 490 万
2 、A公司向B公司收取4-6月资金占用 1000 万，A公司确认为财务费用-利息收入 B公司作为存货-开发成本，会计处理如下：
A公司单体层面：
①借：投资收益 490 万
贷：长期股权投资 490 万
A公司合并报表层面：
按准则①会计分录贷方应确认长期股权投资，但考虑在 12 月 31 日B公司已经纳入合并范围，故确认存货-开发成本，会计处理如下：
①借：财务费用-利息收入 490 万
贷：存货-开发成本 490 万
②借：投资收益 -490万
贷：长期股权投资 -490万
不知上述会计处理是否有误，请陈版指点

回答人：chenyiwei
如果 6 月A取得对B的控制权构成一项分步交易实现的非同一控制下合并，则对于本年度的合并报表编制仍需分段考虑：
1 、对年初至购买日期间的交易，在合并报表层面仍按照投资方与联营企业之间的顺流交易进行抵销处理，并不因为后续A取得对B的控制权就全年采用母子公司之间内部交易的抵销方式。
就主帖案例，如果A此前在个别报表层面对B进行权益法核算时已经按比例调整了投资收益和长期股权投资，则合并报表层面的调整分录是：借：
财务费用——利息收入 980 万元，贷：投资收益——利息收入 980 万元。
2 、因为该事项属于顺流交易，在 6 月购买日，B的各项资产、负债需按购买日公允价值在A的合并报表层面初始计量，视同原先权益法核算期间的顺流交易损益全部实现，故在购买日A的合并报表层面确认原持有49%股权的重新计量损益时，比按照B的账面净资产计算要多 490 万元。
3 、购买日至年末的内部交易，按照常规的母子公司之间内部交易进行抵销处理。
所以，虽然截至 6 月购买日，原权益法核算期间还有 490 万元的顺流交易损益没有实现，但由于对原持有股权按购买日公允价值的重新计量，故期末无需再对其进行抵销处理，期末抵销分录中不涉及存货项目。

提问人：蜀山 penguin 时间：2021-10-26 21:03:00
请教陈版，公司A 跟公司B 是关联方（没有持股关系）， 2017 年 10 月，公司A 销售了一批无形资产给公司B（公允价值），确认了较大的无形资产处置损益，款项到 2018 年 4 月才收回； 2018 年 4 月，公司A 注资公司B，公司B 变成公司A 的合营企业（50%）。 请问，该交易是否会被视同一揽子交易（所有的合同都没有勾稽管理）， 2017 年只能确认一半的处置无形资产损益？
谢谢！

回答人：chenyiwei
这要结合具体背景分析，例如为何处置无形资产后不久就对其增资变为合营企业。